it: Chiusura a borsa: Fibbie; Pulsante; A clip; Chiusura a combinazione; Coulisse; Elastico; Flap; Gancio e anello; Serratura; Chiavistello; Magnetico; Parte superiore aperta; Blocco di spinta; Avvolgibile; Snap; A levetta; Chiusura a rotazione; Velcro; Zipper; Altro
fr: Fermeture du sac: Boucles; Bouton; Prince; Serrure à combinaison; Lien de serrage; Élastique; Rabat; La boucle du crochet; Serrure à clé; Loquet; Magnétique; Dessus ouvert; Verrouillage par poussée; Couvercle à enroulement; Instantané; Bascule; Verrouillage rotatif; Velcro; Fermeture éclair; Autre
ro-RO: Închidere geantă: Catarame; Buton; Clemă; Lacăt cu combinație; Șnur; Elastic; Clapetă; Scai; Lacăt cu cheie; Clichet; Magnetic; Partea superioară deschisă; Închidere prin apăsare; Închidere rulată; Capse; Brandenburguri; Element rotativ; Velcro; Fermoar; Altele
fi: Laukun sulkeminen: Soljet; Painike; Klipsi; Yhdistelmälukko; Kiristysnyöri; Kuminauhat; Läppä; Tarranauha; Avainlukko; Salpa; Magneettinen; Ylhäältä avoin; Työntölukko; Kiertyvä yläosa; Neppari; Vipu; Kierrettävä lukko; Velcro; Vetoketju; Muu
lt-LT: Krepšio uždarymas: Sagtys; Saga; Segtukas; Kombinuotas užraktas; Užtraukiama virvele; Elastinė; Su atvartu; Tvirtinama kabliuku; Su spynele; Spaustukas; Magnetinė; Atidaroma viršuje; Su įstumiama sagtimi; Suvyniojamu viršumi; Užspaudžiama; Su sagute; Su pasukamu užraktu; Su „Velcro“ juostelėmis; Užtrauktukas; Kita
th: การปิดกระเป๋า: หัวเข็มขัด; ปุ่ม; คลิปหนีบ; ตัวล็อกโดยใช้รูปแบบ; เชือกรูด; ยางยืด; พับปิด; ตะขอและห่วง; ตัวล็อกแบบกุญแจ; สลัก; แม่เหล็ก; เปิดด้านบน; พุชล็อก; ม้วนปิด; แบบแป๊ก; แบบสลับ; ตัวล็อกแบบเกลียว; ตีนตุ๊กแก; ซิป; อื่นๆ
da: Taskelukning: Spænder; Knap; Clips; Kombinationslås; Snøre; Elastik; Flap; Burrebånd; Nøglelås; Lås; Magnetisk; Åben top; Tryklås; Roll-top; Knap; Skift; Drejelås; Velcro; Lynlås; Andet
es: Cierre de la bolsa: Hebillas; Botón; Clip; Candado de combinación; Cordón; Elástico; Solapa; Velcro; Cerradura con llave; Pestillo; Magnético; Parte superior abierta; Cierre de presión; Parte superior enrollable; Broche; Palanca; Cierre giratorio; Velcro; Cremallera; Otros
bg-BG: Затваряне на чанта: Катарами; Бутон; Clip; Комбинирано заключване; Връв за теглене; Еластичен; Клапа; Кука и примка; Ключалка; Резе; Магнитен; Отворен връх; Заключване с натискане; Въртящ се покрив; Щракване; Превключване; Заключване чрез завъртане; Велкро; Цип; Други
sl-SI: Zapiralo torbe: Zaponke; Gumb; Pripenjanje; Kombinacijska ključavnica; Vrvica; Elastika; Poklopec; Kavelj in zanka; Ključavnica; Zapah; Magnetno; Odprt vrh; Potisna ključavnica; Zvijanje na vrhu; Pritiskač; Preklop; Zaklep z obratom; Velcro; Zadrga; Drugo
sk-SK: Uzáver tašky: Pracky; Gombík; Spona; Kombinovaný zámok; Sťahovacia šnúrka; Elastický; Klapka; Suchý zips; Zámok na kľúč; Západka; Magnetický; Otvorený vrch; Tlačný zámok; Roll-top; Patentka; OT zapínanie; Otočný zámok; Suchý zips; Zips; Iné
en: Bag closure: Buckles; Button; Clip; Combination lock; Drawstring; Elastic; Flap; Hook & loop; Key lock; Latch; Magnetic; Open top; Push lock; Roll-top; Snap; Toggle; Twist lock; Velcro; Zipper; Other
tr: Çanta kapatma: Tokalar; Düğme; Klips; Şifreli kilit; İpli; Lastikli Şeritler; Kapak; Cırt cırtlı; Tuş kilidi; Mandal; Manyetik; Üstü açık; İtme kilidi; Storlu; Kopça; Değiştir; Dönme kilit; Velcro; Fermuar; Diğer
hu: Táska záródása: Csatok; Gomb; Kapocs; Kombinációs zár; Húzózsinór; Elasztikus; Lehajtható; Tépőzár; Kulcsos zár; Retesz; Mágneses; Felül nyitott; Tolózár; Roll-top; Patentkapocs; Kapocs; Elfordítható zár; Velcro; Cipzár; Egyéb
el: Κλείσιμο τσάντας: Αγκράφες; Κουμπί; Κλιπ; Κλείδωμα με συνδυασμό; Κορδόνι; Ελαστικό κλείσιμο; Καπάκι; Αγκράφα και θηλιά; Κλείδωμα με κλειδί; Μάνταλο; Μαγνητικό; Ανοικτό πάνω μέρος; Κλείδωμα με πάτημα; Roll-top; Σούστα; Μπαρέτα; Βιδωτό κλείδωμα; Σκρατς; Φερμουάρ; Άλλο
cs: Zapínání tašky: Přezky; Tlačítko; Klip; Číselný zámek; Stahovací šňůrka; Textilní gumy; Klapka; Suchý zip; Zámek na klíč; Západka; Magnetická; Otevřený vršek; Zacvakávací zapínání; Rolovací; Patentka; Přepínací; Otočný zámek; Suchý zip; Zip; Jiné
zh-CN: 包袋闭合方式: 带扣; 按键; 夹子; 密码锁; 抽绳; 松紧带; 襟翼; 钩环; 钥匙锁; 闩锁; 磁力; 开襟; 推锁; 卷顶式; 急钮; 套索扣; 扭锁; 魔术贴; 拉链; 其他
nb: Veskelukking: Spenner; Knapp; Klipp; Kombinasjonslås; Snøring; Elastisk; Klaff; Krok og løkke; Nøkkellås; Lås; Magnetisk; Åpen topp; Trykklås; Rulltopp; Trykk; Veksle; Vrilås; Borrelås; Glidelås; Annet
pt-BR: Fechamento da bolsa: Fivelas; Botão; Encaixar; Fechadura de combinação; Cordão; Elástico; Aba; Fecho gancho e laço; Fechadura; Fecho de trava; Magnética; Topo aberto; Pressão; Fecho roll-top; Engate; Alternada; Fecho twist lock; Velcro; Zíper; Outro
pt-PT: Fecho da bolsa: Fivelas; Botão; Grampo metálico; Fechadura com combinação; Com cordão; Elástico; Aba; Gancho; Fechadura de chave; Trinco; Magnético; Topo aberto; Fecho de pressão; Rolo; Encaixe; De purga; Fechadura rotativa; Velcro; Fecho; Outro
zh-TW: 手提袋闔上: 帶扣; 按鈕; 夾子; 密碼鎖; 抽繩; 彈性材料; 蓋; 鉤環; 鑰匙鎖; 閂鎖; 磁性; 露趾; 推鎖; 捲頂式; 箱扣; 切換; 扭鎖; 魔鬼氈; 拉鍊; 其他
de: Taschenverschluss: Schnallen; Schaltfläche; Klemme; Kombinationsschloss; Kordelzug; Elastisch; Klappe; Klettband; Schlüsselbox; Verschluss; Magnetisch; Ohne Verschluss; Druckverschluss; Rolltop; Druckknopf; Knebelknopf; Drehriegel; Klettverschluss; Reißverschluss; Sonstiges
vi: Kiểu khóa túi: Khóa chốt; Nút; Kẹp; Khóa kết hợp; Dây rút; Dây chun; Lật; Gai dính; Khóa có chìa; Chốt cửa; Từ tính; Hở phía trên; Khóa đẩy; Cuộn phía trên; Khuy cài; Then; Khóa vặn; Khóa dán; Chân may khóa kéo; Khác
pl: Zapięcie torby: Klamry; Przycisk; Klips; Zamek szyfrowy; Sznurek do ściągacza; Elastyczny; Klapka; Haczyk i pętelka; Blokada; Zatrzask; Magnetyczny; Otwierane od góry; Zamek naciskany; Rolowane; Zatrzask; Przełącz; Blokada skrętu; Velcro; Zamek błyskawiczny; Inne
nl: Sluiting tas: Gespen; Knop; Clip; Combinatieslot; Trekkoord; Elastiek; Flap; Klittenband; Sleutelslot; Grendel; Magnetisch; Open bovenkant; Drukslot; Roltop; Schuif; Schakelaar; Draaislot; Velcro; Ritssluiting; Andere
ja: バッグの閉め方: バックル; ボタン; クリップ; コンビネーションロック; ドローストリング; 伸縮素材; フラップ; フック＆ループ; キーロック; ラッチ; 磁気; オープントップ; プッシュロック; ロールトップ; スナップ; トグル; ツイストロック; ベルクロ; ジッパー; その他
ru: Способ закрытия сумки: Пряжки; Кнопка; Клипса; Кодовый замок; Шнурок; Резинка; Клапан; Липучка; Замок с ключом; Защелка; Магнит; Открытый верх; Нажимной замок; Сворачивающийся верх; Защелкивающийся; Тогл; Поворотный замок; Застежка велкро; Молния; Другое
sv: Väskstängning: Spännen; Knappen uppåt; Klipp; Kombinationslås; Dragsko; Elastisk; Flaxa; Krok & slinga; Nyckellås; Spärr; Magnetisk; Öppen topp; Trycklås; Rullöppning; Knäppa; Växla; Vridlås; Velcro; Dragkedja; Övrigt
ko: 백 클로저: 버클; 버튼; 클립; 번호식 자물쇠; 드로스트링; Elastic; 플랩; 후크 앤 루프; 키락; 걸쇠; 자기식; 오픈 탑; 푸시 락; 롤탑; 스냅; 토글; 트위스트락; 벨크로; 지퍼; 기타
hr-HR: Zatvaranje torbe: Kopče; Gumb; Klip-kopča; Kombinirana brava; Uzica; Elastično; Preklop; Čičak-traka; Ključić; Kopčica; Magnetno; Otvoreni vrh; Zaključavanje pritiskom; Roll-top; Druker; Prebacivanje; Ključić; Čičak-traka; Patentni zatvarač; Ostalo